【裁判字號】    98,上訴,1049
【裁判日期】    980730
【裁判案由】    偽造文書等
【裁判全文】
臺灣高等法院臺中分院刑事判決        98年度上訴字第1049號
上  訴  人
即  被  告  乙○○
                      永和山莊.
上列上訴人即被告因偽造文書等案件，不服臺灣苗栗地方法院98
年度易字第91號，中華民國98年4月7日第一審判決（起訴案號：
臺灣苗栗地方法院檢察署97年度偵緝字第214號、97年度偵字第4
334號），提起上訴，本院判決如下：
    主  文
原判決關於行使偽造私文書罪部分撤銷。
乙○○犯行使偽造私文書罪，累犯，處有期徒刑壹年捌月，減為
有期徒刑拾月；未扣案如附表所示支票背面偽造之「丙○○」印
文拾伍枚，及偽造如該印文型式之印章壹枚均沒收。
其他上訴駁回。
撤銷改判部分所處減得之有期徒刑拾月，與上訴駁回關於侵占罪
部分所處減得之有期徒刑月，及恐嚇危害安全部分所處有期徒
刑捌月，應執行有期徒刑壹年捌月。
    犯罪事實
一、乙○○曾於民國94年間因犯傷害罪，經臺灣士林地方法院以
    94年度易字第27號判決，判處有期徒刑2月確定；又於同年
    因妨害兵役案件，經臺灣苗栗地方法院以94年度苗簡字第82
    4號判決，判處有期徒刑3月確定。上開2罪經合併定應執行
    有期徒刑4月確定，於95年2月27日以易科罰金執行完畢。詎
    其竟猶不知悔改，而分別為下列犯罪行為：
  (一)、於95年8月間某日，在新竹市○○街某餐廳內，接受丙○○所交付之由侯淑娟所簽發，付款人為苗栗縣竹南鎮信用
      合作社，如附表所載BA0000000至BA0000000等15張支票，
      乙○○並接受丙○○之委託，向前手鄧兆金斡旋提前給付
      票款；丙○○同時應乙○○之要求，基於虛偽之意思表示
      ，簽立一紙債務清償切結書，佯以上開支票清償對柯雲嬌
      （乙○○之母，由乙○○代理）之新臺幣（下同）150萬
      元債務。詎乙○○取得上開支票後，竟意圖為自己不法之
      所有，易持有為所有而將上開支票侵占入己。且於95年9
      月15日丙○○簽立債務清償切結書後不久，另委由不知情
      之刻印人員偽刻「丙○○」之印章，並蓋用於如附表所載
      之15紙支票背面，偽造丙○○之背書後，持向不知情之戊○○貼換得現金1百萬元，供己花用，足生損害於丙○○
      之權益。嗣戊○○並陸續提示或轉讓他人提示兌現如附表
      編號1至9所示支票。丙○○則久候不得鄧兆金提前付款之
      情形，屢向乙○○催辦，均未獲置理，又向銀行查詢，得
      悉上開支票業已兌現，始知支票已遭侵占。（此部分事實
      ，簡稱事實一）
  (二)、乙○○因受張香蘭（經臺灣苗栗地方法院檢察署另為不起
      訴處分）之委託向丁○○催討債款，遂於96年9月4日14時
      許，至丁○○之親戚陳淑員位於新竹市○○街23號「阿梅
      沙茶牛肉麵」店，向陳淑員恫嚇稱：叫丁○○出來還錢，
      如果丁○○不出來和解、還錢，碰到她就要給他斷手斷腳
      等語，致生危害於他人生命、身體安全，而經陳淑員轉告
      丁○○上情，致陳淑員、丁○○因而心生畏懼。（此部分
      事實，簡稱事實二）
二、案經丙○○、丁○○訴由苗栗縣警察局竹南分局報請臺灣苗
    栗地方法院檢察署檢察官偵查起訴。
    理  由
一、按刑事訴訟法為保障被告受公平審判及發現實體真實，於92
    年2月6日修正及增定公布施行之前及之後，對於人證之調查
    均採言詞及直接審理方式，並規定被告有與證人對質及詰問
    證人之權利，其中被告之對質詰問權，係屬憲法第8條第1項
    規定「非由法院依法定程序不得審問處罰」之正當法律程序
    所保障之基本人權及第16條所保障之基本訴訟權，不容任意
    剝奪，以確保被告之人權並求兼顧實體真實之發現（司法院
    大法官會議釋字第582號解釋、最高法院94年度台上字第372
    8號判決意旨參照）。又92年2月6日修正公布之刑事訴訟法
    第159條之1第2項規定：「被告以外之人於偵查中向檢察官
    所為之陳述，除顯有不可信之情況者外，得為證據。」依其
    文義之形式解釋，似為被告以外之人於偵查中向檢察官所為
    之陳述，非顯不可信者，得為證據；然92年2月6日修正公布
    之刑事訴訟法，為保障被告之反對詰問權，已採納英美之傳
    聞法則，而被告以外之人於偵查中向檢察官所為之陳述，其
    本質屬傳聞證據，依傳聞法則，原無證據能力，係因立法者
    以刑事訴訟法規定檢察官代表國家偵查犯罪、實施公訴，依
    法有訊問被告、證人、鑑定人之權，且實務運作時，偵查中
    檢察官向被告以外之人所取得之陳述，原則上均能遵守法律
    規定，不致違法取供，其可信性極高，為兼顧理論與實務為
    由，而例外設定其具備非顯不可信之要件時，得為證據。故
    此法條對被告以外之人於偵查中向檢察官所為之陳述所設非
    顯不可信之要件，應解為屬於證據能力之規定，而非陳述內
    容證明力之問題，至於被告以外之人於偵查中向檢察官所為
    陳述是否具備非顯不可信之要件而具有證據能力，「法院應
    就該被告以外之人於審判中及在檢察官面前所為陳述之外部
    附隨之環境或條件，比較判斷之。」（最高法院94年度台上
    字第1776號判決意旨參照）。本件證人即被害人丙○○、陳
    淑員及陳玉琴於偵訊中所為證述，業經原審法院賦予被告就
    其證述表達意見之機會（見原審卷98年3月10日審判筆錄第7
    ～8頁），又經本院比較檢驗公訴檢察官詢問證人時並無誘
    導或施壓等詢問之外部客觀環境，並就其等陳述時點乃發覺
    該等同案被告犯罪時即予訊問，其知覺事實之經過當無錯誤
    之危險，亦無其他干擾因素不當介入等附隨條件判斷，是本
    件證人丙○○、陳淑員及丁○○偵訊中所為證言具有證據能
    力，得為本案判斷基礎。另按被告以外之人（包括證人、鑑
    定人、告訴人、被害人及共同被告等）於審判外之陳述雖不
    符刑事訴訟法第159條之1至之4等4條之規定，而經當事人於
    審判程序同意作為證據，法院審酌該言詞陳述或書面陳述作
    成時之情況，認為適當者，亦得為證據；當事人、代理人或
    辯護人於法院調查證據時，知有刑事訴訟法第159條第1項不
    得為證據之情形，而未於言詞辯論終結前聲明異議者，視為
    有前項之同意，同法第159條之5定有明文。立法意旨在於傳
    聞證據未經當事人之反對詰問予以核實，原則上先予排除。
    惟若當事人已放棄反對詰問權，於審判程序中表明同意該等
    傳聞證據可作為證據；或於言詞辯論終結前未聲明異議，基
    於尊重當事人對傳聞證據之處分權，及證據資料愈豐富，愈
    有助於真實發見之理念，且強化言詞辯論主義，使訴訟程序
    得以順暢進行，乃認經被告未表示異議同意使用之審判外言
    詞或書面陳述證據具有證據能力。本件證人丁○○於警詢中
    之證述，雖屬傳聞證據，惟當事人至本院辯論終結止，均未
    表示異議視為同意，亦具有證據能力，合先敘明。另被告經
    本院合法傳喚，無正當理由不到庭，爰不待其陳述逕為判決
    ，併此明。
二、認定犯罪事實之依據：
  (一)、就事實一部分（侵占罪、行使偽造私文書罪）：
    1.訊之上訴人即被告乙○○於本院行準備程序時，固坦承收
      取告訴人丙○○所委託催收如附表所示之15紙支票等情不
      諱，然矢口否認有何侵占或偽造私文書等犯行，辯稱其收
      受告訴人支票後，係將之轉交戊○○處理，但事後並未拿
      到這筆錢，亦未偽刻告訴人印章，蓋在支票背面背書云云
      。惟查本件告訴人於偵查中已明確證稱其將如附表所示15
      紙支票交予被告收執，並委由被告向鄧兆金催討提前還款
      ，該等支票於交付被告時，並未蓋章背書等語。而證人戊○○於本院審理中則結稱：被告持向其貼現之15紙支票，
      當時均已蓋有「丙○○」之印文背書，被告當時自稱與「
      丙○○」有債務糾紛，而收到這15張支票，希望用這些票
      來週轉，其因見該等支票票期太遠，信用如何不知道，當
      時不敢收，然後被告拿一張丙○○簽立之債務清償切結書
      ，證明係清償債務取得之支票，才以現金1百萬元與之換
      該等15 張支票，其後支票亦有拿去使用等語。
    2.觀之如附表編號1至9所示支票之「丙○○」背書印文（見
      偵字第4334號卷第6至14頁支票背面影本），與證人戊○○於本院所提出告訴人應被告要求，而基於虛偽意思表示
      簽立之債務清償切結書影本（告訴人於告訴狀陳明此事實
      ）「丙○○」印文，兩者印痕特徵迥不相同（印文中「梁
      」字部首「木」刻法完全不同），參酌證人戊○○之上開
      證言，及本件系爭支票於告訴人交付被告時，其受款人均
      指定為告訴人丙○○，形式上必須經告訴人背書，始得轉
      讓，而告訴人始終堅稱其並未為上開背書行為，足證被告
      係於收受告訴人交付之15紙支票後，為處分該侵占所得支
      票之目的，乃佯以需簽立債務清償切結書以利催討欠款為
      由，誘使告訴人簽署該切結書，隨後即委由不知情之刻印
      人員偽刻「丙○○」印章，以偽造告訴人背書於如附表所
      示支票背面，再持以向戊○○謊稱係告訴人清償債務而交
      付之支票，以取信戊○○，而得以貼現得款1百萬元供己
      花用。此外，復有告訴人所提支票影本15紙（見97年度他
      字第449號偵查卷第19～23頁），及被告傳與告訴人之簡
      訊翻拍照片19幀（證明被告故意拖延交付並將支票交付他
      人持以兌現，而侵占支票票款之事實，見97年度他字第44
      9號偵查卷第30～34頁）。被告事後所辯，無非卸責之詞
      ，不足採信，被告侵占告訴人之15紙支票後，偽造告訴人
      之背書加以轉讓行使，已足生損害於告訴人之權益，此部
      分罪證明確，被告犯行堪予認定。
    3.至證人戊○○所提被告交付之債務清償切結書影本1紙，
      其上所載支票號碼，雖與告訴人所交付被告之支票號碼不
      完全相符（債務清償切結書所載號碼為：BA0000000號至B
      A0000000號，告訴人所交付之支票號碼則為BA0000000號
      至BA0000000號）；但參之竹南信用合作社所檢送如附表
      編號1至9所示支票兌領後之正反面影印資料，其中支票號
      碼BA0000000至BA0000000號，及BA0000000至BA0000000號
      ，均係經戊○○背書轉讓他人使用。足見上開債務清償切
      結書所載支票號碼，應係被告有意、無意間誤寫，然其支
      票數目則與告訴人所交付予被告者相符，故仍足以證明被
      告確係將告訴人所交付之支票全數轉交予戊○○無訛。
  (二)、就事實二部分（恐嚇危害安全罪）：
    1.訊之被告乙○○於本院行準備程序時，固亦坦承確有於上
      揭時間，至被害人陳淑員位於新竹市○○街23號「阿梅沙
      茶牛肉麵」店討債之事實，然否認有何恐嚇危害安全之犯
      行，辯稱：伊曾去找過陳淑員2次，第1次去時口氣很好，
      怎麼會跟她講斷手斷腳，伊去也是請她幫忙聯絡，第2次
      去的目的，是問她有無幫伊聯絡到丁○○，因為她說要幫
      伊聯絡看看，伊真的沒有講那句恐嚇的話云云。
    2.惟按刑法第305條規定，以加害生命之事恐嚇他人之罪，
      係以致生危害於安全為構成要件。所謂致生危害於安全，
      係指受害惡之通知者，因其恐嚇，生安全上之危害（險）
      與實害而言。受害惡之通知者，有無生安全上之危害（險
      ）與實害，通常均以其當時有無心生畏懼以為斷（最高法
      院86年度台上字第7656號、82年度台非字第45號判決意旨
      足參）。經查，本件被告恐嚇危害他人安全之犯行，業經
      原審法院於審理中傳喚證人陳淑員詳細證述相關事實經過
      ：「（問：可否說乙○○找你時發生何事？）他晚上來，
      （96年）8月29日晚上7、8點來，我們兩個夫妻在做（牛
      肉麵店）生意；第1次3個人，我以為是客人，我擔心先生
      1個人忙不過來，我就跑到前面來，他說要找丁○○，我
      就說他是我小姑，我說要做什麼，他說丁○○欠人家1千
      多萬，因為我們不知道，聽到嚇一跳，之前她做房地產賺
      錢，怎麼可能欠人家錢，我們不信，他就拿票出來給我們
      看。」、「（問：他有說他為什麼可以來要錢？）他說張
      香蘭是他阿姨，他阿姨叫他來要。」、「（問：後來有再
      來？）差不多1週後又來1次，下午2時許，他來時我先生
      在睡午覺，只有我1個人，第2次只有他1個人來。」、「
      （問：有說什麼？）第2次就問我說丁○○有沒有回來，
      我說沒有，因為大家都很忙，沒有聯絡，他說最好叫他出
      來，不然到中間他說，叫我先拿3百萬出來，他說張香蘭
      擔心錢擔心到生病，我就說我自己也欠人家錢怎麼會有3
      百萬，他說要丁○○拿錢出來還，不然將來路上遇到要斷
      手斷腳，我聽到會怕。」、「（問：妳說妳聽了會怕？）
      我會怕，我就去派出所報案，我很沒有膽量，我在那邊做
      生意4、50年，我怕會有事，我去東門派出所報案。」、
      「（問：有給妳臉色看？）第1次他是好好講，就拿資料
      給我們看，我們不知道小姑發生什麼事，小姑很有錢怎麼
      會欠人家錢。」、「（問：第2次他來時先跟你要3百萬？
      ）沒有，他開1部車來，先問我丁○○有沒有在家？我說
      沒有。」、「（問：這次的態度？）他也是好好講。」、
      「（問：好好講妳怎麼會怕？）我就說小姑不在，他就說
      張香蘭被欠錢擔心到生病，他要我先拿3百萬出來，後來
      是他說在路上遇到要斷手斷腳，他說這句話，我聽到才害
      怕，我先生來時我說給我先生聽，客人也叫我去報案，我
      才去派出所報案。」（見原審卷98年3月10日審判筆錄第3
      ～7頁）。綜上證述可知，證人陳淑員乃係於被告在96年8
      月29日第1次造訪後之96年9月4日時，因被告告知「要丁○○拿錢出來還，不然將來路上遇到要斷手斷腳」等語，
      致生危害於其小姑丁○○之生命、身體安全，因而心生畏
      懼；且證人並未否定被告於第1、2次造訪時口氣非差，且
      證述被告造訪目的在詢問丁○○有無回來，僅因直至被告
      說出上開恐嚇字句時始感害怕。是行為人態度兇惡與否，
      雖與「恐嚇情境之營造」通常具有相關性，惟與「是否致
      他人足生恐懼之感受」間，並非恆具必然關連性，重要者
      仍在行為人實際言詞之表示內涵，是否屬於害惡之通知，
      而可生安全上之危險實害，以致受告知者當時心生畏懼以
      為斷。而本件，確已因被告之言詞表示「使丁○○斷手斷
      腳之惡害通知」，且經證人陳淑員轉知丁○○知悉，而使
      陳淑員及丁○○均因而心生畏懼。是被告辯稱：第1次去
      時口氣很好，怎麼會跟他講斷手斷腳，第2次去的目的，
      是問她有無幫我聯絡到丁○○，因為她說要幫我聯絡看看
      ，伊真的沒有講那句恐嚇的話云云，即顯屬空言脫辯之詞
      而難予採信。
    3.另經證人丁○○於警詢及偵查中證述，亦足證被告以上揭
      恐嚇之詞向伊恐嚇，經陳淑員轉告，而因此心生畏懼之事
      實（見97年度他字第155號偵查卷第7頁、97年度聲拘字第
      1號第13～14頁）。衡之本件相關證人陳淑員、丁○○與
      被告間並無怨隙仇恨且本不相熟，當無誣陷被告入罪並自
      陷於偽證罪之可能，其所為證言當屬信實，被告上開所辯
      ，無非事後圖卸刑責之詞，不足採信；此部分證據亦臻明
      確，被告所犯恐嚇危害安全罪之犯行，罪證明確，應堪認
      定。
三、論罪科刑部分：
  (一)、被告成立之犯罪：
    1.首按刑法上之背信罪，係指為他人處理事務之人，以侵占
      以外之方法，違背任務，損害本人利益之行為而言；若侵
      占罪，則以侵占自己持有他人之物為其特質，至其持有之
      原因如何，可以不問，故就處理他人事務之持有物，以不
      法所有之意思，據為己有，係屬侵占罪，而非背信罪。亦
      即刑法上之背信罪，為一般的違背任務之犯罪，而同法之
      侵占罪，則專指持有他人所有物以不法之意思，變更持有
      為所有侵占入己者而言，故違背任務行為，苟係其持有之
      他人所有物，意圖不法據為己有，即應論以侵占罪，不能
      援用背信之法條處斷：且背信罪所謂不法利益，須與本人
      之財產或其他利益所受之損害為間接關係，始得成立，如
      將持有他人之所有物直接加以處分，應屬侵占罪之範圍。
      申言之，背信罪，乃為一般的違背任務之犯罪，如果其違
      背任務係圖為自己不法之所有，已達於竊盜或侵占之程度
      ，仍應從竊盜或侵占罪處斷，不能援用背信之法條相繩（
      最高法院30年度上字第2633號、42年度台上字第402號、
      44年度台上字第91號、51年度台上字第58號判例意旨參照
      ），是被告於事實一侵占被害人丙○○所有如附表所列支
      票15張之行為，無庸論以背信罪，逕以侵占罪處斷即可。
    2.次按，支票上之背書，係發票後之另一票據行為，其偽造
      支票背書，在票據上係表示對支票負擔保責任之意思，為
      法律規定之文書，並非依習慣表示一定用意之證明，而其
      此項行為，足以生損害於他人，應成立偽造私文書罪。（
      最高法院59年臺上字第2588號、64年度臺上字第1597號、
      70年臺上字第2162號判例意旨足參）。是可知偽造支票背
      書既成立偽造私文書罪，則偽造支票背書後持以兌現，則
      成立行使偽造私文書罪，乃屬當然，均先予敘明。
    3.核被告於事實一所為，係犯刑法335條第1項之侵占罪及同
      法第216條、第210條之行使偽造私文書罪：原起訴書雖未
      引用行使偽造私文書條文，惟於事實欄既已記載該事實，
      行使偽造私文書部分業經起訴，復據公訴人於原審當庭追
      加起訴法條如上，並經被告表示瞭解（見98年3月10日審
      判筆錄第2頁），本院自應加以裁判，爰不依刑事訴訟法
      第300條之規定予以變更起訴法條，附此敘明。被告委由
      不知情之刻印人員偽刻「丙○○」印章，係間接正犯，偽
      造「丙○○」之印章，蓋用印文於支票背面之行為，係偽
      造私文書之階段行為，又偽造私文書後進而持以行使，該
      偽造私文書之低度行為，為行使偽造私文書之高度行為所
      吸收，均不另論罪；被告於同一時間偽造如附表所示15紙
      支票之背書，並交付證人戊○○而予以行使，係一行為觸
      犯多數行使偽造私文書罪，應依想像競合犯規定，論以一
      罪。被告另就事實二，以言詞恫嚇被害人陳淑員及丁○○
      之行為，係犯刑法第305條之恐嚇危害安全罪。其所犯上
      揭侵占、行使偽造私文書罪、恐嚇危害安全罪，犯意各別
      ，應予分論併罰。
    4.復查，被告有如事實欄一所示之犯罪科刑及執行情形，有
      臺灣高等法院被告前案紀錄表在卷可稽，其於上開有期徒
      刑執行完畢後5年內，故意再犯本件侵占罪、行使偽造私
      文書罪及恐嚇危害安全罪等有期徒刑以上之罪，均為累犯
      ，均應依刑法第47條第1項之規定，加重其刑；又查被告
      犯侵占、行使偽造私文書罪之犯罪時間，均係在96年4月2
      4日之前，且皆非中華民國九十六年罪犯減刑條例第3條第
      1項第15款規定所列不得減刑之罪，應依同條例第2條第1
      項第3款規定，予以減刑2分之1。
  (二)、量刑理由之說明：
    1.原審法院就被告涉犯行使偽造私文書罪部分，因認被告罪
      證明確，而予論科，固屬有據。惟查被告係一次同時偽造
      告訴人丙○○之印文背書於如附表所示15紙支票，再同時
      交付予戊○○貼現得款1百萬元，業如前述，乃原審法院
      僅認定被告係與不詳之成年人共同接續偽造如附表編號1
      至9所示支票，而持以提示付款，自有違誤。被告上訴意
      旨否認偽造背書犯行，雖無理由；然原判決就此部分既有
      上揭可議之處，仍應由本院予撤銷改判。爰審酌被告素行
      非佳，其受託處理債務，不僅未忠於所託，反擅自偽造背
      書，將附表所示支票貼現得款花用，造成被害人重大財物
      損害，嚴重危害交易信用，事後更全然否認犯行，態度惡
      劣等一切情狀，量處如主文第2項所示之刑，並依中華民
      國九十六年罪犯減刑條例第2條第1項第3款規定，宣告減
      得之刑示懲。至未扣案如附表所示支票15紙背面偽造「丙○○」印文共15枚，及偽造如上開印文型式之「丙○○」
      印章1個，不能證明業已滅失，均應依刑法第219條，不問
      屬於犯人與否，宣告沒收之。
    2.至原審法院就被告涉犯侵占及恐嚇危害安全罪部分，因認
      其罪證明確，適用刑法第335條第1項、第305條、第47條
      第1項，刑法施行法第1條之1，中華民國九十六年罪犯減
      刑條例第2條第1項第3款、第7條規定，審酌被告前有傷害
      及違反妨害兵役治罪條例等前科品行非佳，有臺灣高等法
      院被告前案紀錄表1份附卷可稽，猶未能記取教訓，竟利
      用受告訴人委託處理支票兌現事宜，將票據據為己有；又
      僅因受託處理他人債務糾紛，即任意以言詞恐嚇危害他人
      生命、身體安全，實應嚴懲重罰，並兼衡其侵占之支票金
      額達150萬元，造成他人損害非輕，及其生活狀況、智識
      程度為高中畢業；復衡酌其就侵占犯行於偵訊及審理中均
      能坦承犯行，尚能知所悔悟，就恐嚇危害安全之犯行，則
      始終矢口否認犯行之態度，及公訴人就侵占罪求處適當之
      刑、恐嚇危害安全罪部分求處有期徒刑1年以上等一切情
      狀，分別該2罪各量處有期徒刑8月，並均依中華民國九十
      六年罪犯減刑條例2條第1項第3款規定諭知減得之刑，核
      其認事用法均無違誤，量刑亦屬適當，應予維持。被告就
      此部分上訴意旨否認犯行，仍執陳詞指摘原判決不當，並
      無理由，應予駁回。
    3.上揭撤銷改判部分所減得之刑，與上訴駁回部分各減得之
      刑，應依刑法第51條第5款規定，定其應執行之刑如主文
      第4項所示。
據上論斷，應依刑事訴訟法第368條、第369條第1項前段、第364
條、第371條、第299條第1項前段，刑法第216條、第210條、第
55 條、第47條第1項、第51條第5款、第219條，刑法施行法第1
條之1，中華民國九十六年罪犯減刑條例第2條第1項第3款、第7
條，判決如主文。
本案經檢察官甲○○到庭執行職務。
中    華    民    國    98    年    7     月    30    日
            刑事第六庭  審判長法  官  李  文  雄
                              法  官  張  恩  賜
                              法  官  邱  顯  祥
上列正本證明與原本無異。
行使偽造私文書部分得上訴。
侵占、恐嚇危害安全部分不得上訴。
如不服本判決應於收受送達後十日內向本院提出上訴書狀，其未
敘述上訴之理由者並得於提起上訴後十日內向本院補提理由書（
均須按他造當事人之人數附繕本）「切勿逕送上級法院」。
                              書記官  許  美  惠
中    華    民    國    98    年    7    月    30     日
附表：
編號  支票號碼    發票日期  金  額
01    BＺ0000000   00.01.31  10萬元
02    BＺ0000000   00.02.28  同上
03    BＺ0000000   00.03.31  同上
04    BＺ0000000   00.04.30  同上
05    BＺ0000000   00.05.31  同上
06    BＺ0000000   00.06.30  同上
07    BＺ0000000   00.07.31  同上
08    BＺ0000000   00.08.31  同上
09    BＺ0000000   00.09.30  同上
10    BＺ0000000   00.10.31  同上
11    BＺ0000000   00.11.30  同上
12    BＺ0000000   00.12.31  同上
13    BＺ0000000   00.01.31  同上
14    BＺ0000000   00.02.28  同上
15    BＺ0000000   00.03.31  同上
附錄：本判決論罪科刑法條全文
中華民國刑法第210條：
偽造、變造私文書，足以生損害於公眾或他人者，處5 年以下有
期徒刑。
中華民國刑法第216 條：（行使偽造私文書罪）
行使第210 條至第215 條之文書者，依偽造、變造文書或登載不
實事項或使登載不實事項之規定處斷。


司法院資訊處製作；財團法人民間司法改革基金會備份。
